# 资产评估调账的会计处理

提问人：rainy418 时间：2011-12-11 16:17:50
计学撮要 15 页上说：企业原账面各项资产的备抵科目递减相关资产的账面余额，使资产科目的余额直接等于其评估净值。 问题是，如果评估增值了二者应该不等啊，原文这句话是否没说完整？

回答人：chenyiwei
仍然是完整的。这句话的意思是：由于评估增值后调账可以视同重新取得资产，所以应按照资产初始计量的规定，直接按评估净值体现为调整后的初始确认金额，原有的累计折旧、资产减值准备等备抵项目不再保留余额。